宣示判決筆錄
原      告  明台產物保險股份有限公司

法定代理人  松延洋介
訴訟代理人  戴明凱  
被      告  張伊琳  

上列當事人間111年度中小字第2912號請求侵權行為損害賠償（
交通）事件，於中華民國111年8月12日上午9時55分整在臺灣臺
中地方法院臺中簡易庭宣示判決，出席職員如下：
    法      官  林筱涵
    書  記  官  洪加芳
朗讀案由。
法官朗讀主文宣示判決如下：
    主      文
被告應給付原告新臺幣參萬壹仟零伍拾伍元，及自民國一一一年
三月十八日起至清償日止，按週年利率百分之五計算之利息。
訴訟費用新臺幣壹仟元由被告負擔。
本判決得假執行。
    事實及理由之要領
一、原告主張：被告於民國109年1月25日6時25分許，騎駛車牌
    號碼000-000號普通重型機車，行經臺中市霧峰區中投西路
    一段與丁台路口時，因違反號誌管制，碰撞原告所承保、訴
    外人林佳緯所駕駛，且為其所有之車牌號碼0000-00號自用
    小客車（下稱系爭車輛），致系爭車輛受損，修復費用共計
    新臺幣（下同）75,200元（含工資費用9,050元、烤漆費用1
    7,100元、零件費用49,050元），而系爭車輛受損部分業由
    原告依保險契約予以理賠。為此，爰依保險法第53條之規定
    及侵權行為之法律關係，請求被告賠償上開零件折舊後之修
    復費用31,055元，並聲明：被告應給付原告31,055元，及自
    起訴狀繕本送達翌日起至清償日止，按週年利率百分之5計
    算之利息。
二、上開原告主張之事實，業據其提出行車執照、車損照片、統
    一發票、估價單、汽車險賠款同意書為證，並經本院向臺中
    市政府警察局霧峰分局調取本件交通事故之道路交通事故現
    場圖、調查報告表、談話紀錄表、舉發違反道路交通管理事
    件通知單、補充資料表、初步分析研判表【記載被告有違反
    號誌管制或指揮之肇事原因、林佳緯則尚未發現肇事因素】
    、現場及車損照片核閱無誤。被告已於相當時期受合法之通
    知，而於言詞辯論期日不到場，亦未提出準備書狀爭執，依
    民事訴訟法第436條之23準用第436條第2項適用第280條第3
    項、第1項之規定，視同自認。從而，原告依保險法第53條
    之規定及侵權行為之法律關係，請求被告給付零件折舊後之
    修復費用31,055元（即工資費用9,050元、烤漆費用17,100
    元、零件費用4,905元），及自起訴狀繕本送達翌日即111年
    3月18日起（見本院卷第73頁送達證書）至清償日止，按週
    年利率百分之5計算之利息，為有理由，應予准許。
三、訴訟費用負擔及假執行宣告之依據：民事訴訟法第78條、第
    436條之19第1項、第436條之20。
　
民事訴訟法第436條之24第2項：
對於本判決之上訴，非以違背法令為理由，不得為之。
如對本判決上訴，須於判決送達後20日內向本院提出上訴狀，並
須表明原判決所違背之法令及其具體內容與依訴訟資料可認為原
判決有違背法令之具體事實之上訴理由（均須按他造當事人之人
數附繕本）。
中　　華　　民　　國　　111 　年　　8 　　月　　12　　日
                  臺灣臺中地方法院臺中簡易庭
                                  法  官  林筱涵
                                  書記官  洪加芳
以上正本證明與原本無異。
中　　華　　民　　國　　111 　年　　8 　　月　　12　　日
                                  書記官  洪加芳